【裁判字號】    98,簡,523
【裁判日期】    981130
【裁判案由】    廢棄物清理法
【裁判全文】
臺北高等行政法院判決
                                       98年度簡字第523號
原      告  昶邑國際有限公司
代  表  人  甲○○
被      告  臺北縣政府環境保護局
代  表  人  乙○○（局長）
上列當事人間廢棄物清理法事件，原告不服臺北縣政府中華民國
98年7 月13日北府訴決字第0980470926號訴願決定，提起行政訴
訟，本院判決如下：
    主  文
原告之訴駁回。
訴訟費用由原告負擔。
    事實及理由
一、原告主張：
    原告於96年6 月收到被告來函告知其產品環保辨色口紅膠，
    違反廢棄物清理法，未標示相關環保回收標誌，並要求盡快
    處理改善，由於系爭產品係從韓國進口，製造日期為95年10
    月，因而無法於瓶身重新製造標示環保標誌，當時，原告已
    立即改善，然而，原告之業務性質無法直接接觸末端通路，
    如要全部回收，確實有相當之難度。再者，系爭95年10月製
    造之產品，已經過期，被告再次以同批貨物之違章事實，處
    罰原告，實令原告難以負擔云云。並提出本件原處分及訴願
    決定書等件影本為證。
    聲明：訴願決定及原處分均撤銷。
          訴訟費用由被告負擔。
二、被告辯稱：
    (一)經查，基隆市政府環境保護局稽查人員於97年9 月22日在
      基隆市○○區○○路24號1 樓，查獲原告所輸入之環保辨
      色口紅膠產品，於回收廢棄物責任業者登記後逾3 個月（
      原告於94年4 月27日辦理登記），仍未標示回收相關標誌
      （原處分卷第18頁以下），違反廢棄物清理法第19條第1
      項及環保署93年1 月9 日環署廢字第0930002461B 號公告
      規定，原告違規事實，洵堪明確，被告爰依同法第51條第
      2 項第2 款規定予以處罰，洵屬有據。
    (二)原告稱：因95年10月製造之環保辨色口紅膠，已經是過期
      之產品，原告亦改善之後所有進口之產品云云。經查，原
      告於94年2 月17日首次登記，被告已依行政院環境保護署
      93年1 月9 日環署廢字第0930002461B 號公告「應標示回
      收相關標誌之物品或容器責任業者範圍、標誌圖樣大小、
      位置及其他應遵行事項」公告事項一(三)規定，給予原告完
      成登記後3 個月之改善期，而於銷售、贈送或促銷之容器
      商品上，應標示容器回收相關標誌；對此，原告亦已自承
      ：於96年6 月收到被告來函告知其產品環保辨色口紅膠，
      違反廢棄物清理法，未標示相關環保回收標誌，並要求盡
      快處理改善云云，被告亦僅出諸於勸導，而未逕予裁罰，
      原告雖稱確實執行改善，事實上，惟原告環保辨色口紅膠
      迄未於改善期內，有完成標示回收相關標誌之情事者，並
      於96年6 月原告接獲被告函請改善後，不予置理，嗣竟於
      97年9 月22日，經由基隆市政府環境保護局稽查人員再度
      查獲，此一違規行為明確，不容原告以系爭口紅膠為過期
      商品為由，冀邀免責，況本件商品有效期限為97年10月，
      基隆市政府環境保護局查獲時，尚未過期，原告主張，殊
      無可採等語。
    聲明：駁回原告之訴。
          訴訟費用由原告負擔。
三、按「中央主管機關指定公告責任業者，應於物品或其包裝、
    容器上標示回收相關標誌；其業者範圍、標誌圖樣大小、位
    置及其他應遵行事項，由中央主管機關認定之。」；「有下
    列情形之一者，處新臺幣6 萬元以上30萬元以下罰鍰；經限
    期改善，屆期仍未完成改善者，按日連續處罰：二、違反第
    18條第1 項至第3 項、第19條、第22條或第23條規定。」，
    廢棄物清理法第19條第1 項及第51條第2 項第2 款各定有明
    文。又行政院環境保護署93年1 月9 日環署廢字第
    0930002461B 號公告事項一(三)規定：依本法第15條應負回收
    、清除、處理責任並負責繳交回收清除處理費之容器商品輸
    入業者，除農藥及特殊環境衛生用藥容器商品輸入業者外，
    應於本法第16條完成登記屆滿3 個月之次日起，於銷售、贈
    送或促銷之容器商品上標示容器回收相關標誌。」。該公告
    核與相關法規，並無不合。
四、本件原告依廢棄物清理法第15條規定，為應負回收、清除、
    處理責任並負責繳交回收清除處理費之容器商品輸入業者，
    經基隆市政府環境保護局稽查人員於97年9 月22日，在基隆
    市○○區○○路24號1 樓，查獲原告輸入之環保辨色口紅膠
    產品，於回收廢棄物責任業者登記後逾3 個月（原告於94年
    4 月27日辦理登記），仍未標示回收相關標誌，違反同法第
    19條第1 項之規定，被告爰依同法第51條第2 項第2 款規定
    ，處新臺幣（下同）6 萬元罰鍰，並限期改善，屆期仍未完
    成改善者，按日連續處罰。原告不服，提起訴願，亦遭駁回
    ，遂向本院提起本件行政訴訟等情，為兩造所不爭，且有上
    開各該文件、原處分及訴願決定書等件影本附原處分卷及訴
    願機關卷可稽。茲依前述兩造主張之意旨，就下列各點敘明
    判決之理由。
五、原告係應負回收、清除、處理責任並負責繳交回收清除處理
    費之容器商品輸入業者，涉有輸入之環保辨色口紅膠產品，
    於原告登記後逾3 個月，仍未標示回收相關標誌，違反廢棄
    物清理法第19條第1 項規定之違章情事：
    (一)經查，原告係應負回收、清除、處理責任並負責繳交回收
      清除處理費之容器商品輸入業者，基隆市政府環境保護局
      稽查人員於97年9 月22日在基隆市○○區○○路24號1 樓
      ，查獲原告所輸入之環保辨色口紅膠產品，於回收廢棄物
      責任業者登記後逾3 個月（原告於94年2 月17日辦理登記
      ），仍未標示回收相關標誌，有查獲之資料（原處分卷第
      18頁以下）可稽，違反廢棄物清理法第19條第1項 及環保
      署93年1 月9 日環署廢字第0930002461B 號公告規定，因
      認原告涉有違章情事，核無不合。
    (二)原告主張因95年10月製造之環保辨色口紅膠已屬過期產品
      ，原告亦改善之後所有進口之產品，並無違章情事云云。
      經查，原告於94年2 月17日首次登記，被告已依行政院環
      境保護署93年1 月9 日環署廢字第0930002461B 號公告「
      應標示回收相關標誌之物品或容器責任業者範圍、標誌圖
      樣大小、位置及其他應遵行事項」公告事項一(三)規定，給
      予原告完成登記後3 個月之改善期，而於銷售、贈送或促
      銷之容器商品上，應標示容器回收相關標誌；就此原告已
      自承：於96年6 月收到被告來函告知其產品環保辨色口紅
      膠，違反廢棄物清理法，未標示相關環保回收標誌，並要
      求盡快處理改善等語，被告當時先予勸導，並未逕予裁罰
      ，原告雖稱將確實執行改善，惟其輸入之環保辨色口紅膠
      迄未於改善期內完成標示回收相關標誌，於96年6 月原告
      接獲被告函請改善，亦不置理，嗣於97年9 月22日，經基
      隆市政府環境保護局稽查人員再度查獲。原告雖稱系爭口
      紅膠為過期商品云云，惟查，系爭商品有效期限為97年10
      月，有查獲之工作紀錄表（原處分卷第20頁）可稽，故基
      隆市政府環境保護局查獲時，系爭商品尚未過期，所稱顯
      非屬實。綜上事證，本件違章事實明確。原告上開主張，
      核不足採。
六、被告所為罰鍰，並限期改善，屆期仍未完成改善者，按日連
    續處罰之處分，並無違誤：
    綜上所述，本件原告涉有違反廢棄物清理法第19條第1 項規
    定之違章情事，被告依同法第51條第2 項第2 款規定，處以
    6 萬元罰鍰，並限期改善，屆期仍未完成改善者，按日連續
    處罰（原處分卷第14頁），並無違誤。
七、從而，本件被告以原告係應負回收、清除、處理責任並負責
    繳交回收清除處理費之容器商品輸入業者，涉有輸入之環保
    辨色口紅膠產品，於原告登記後逾3 個月，仍未標示回收相
    關標誌，違反廢棄物清理法第19條第1 項規定之違章行為，
    所為罰鍰，並限期改善，屆期仍未完成改善者，按日連續處
    罰之處分，於法並無違誤。訴願決定遞予維持，亦無不合。
    原告徒執前詞，訴請撤銷，為無理由，應予駁回。
據上論結，本件原告之訴為無理由，依行政訴訟法第236 條、第
233 條第1 項、第98條第1 項前段，判決如主文。
中    華    民    國    98    年    11    月   30     日
                  臺北高等行政法院第七庭
                                  法  官  蕭忠仁
上為正本係照原本作成。
本件以訴訟事件所涉及之法律見解具有原則性者為限，始得於本
判決送達後20日內向本院提出上訴狀並表明上訴理由，如已於本
判決宣示後送達前提起上訴者，應於判決送達後20日內補具上訴
理由（均按他造人數附繕本），且經最高行政法院許可後方得上
訴。
中    華    民    國    98    年    11    月   30     日
                                  書記官  蕭純純


司法院資訊處製作；財團法人民間司法改革基金會備份。
